臺灣彰化地方法院刑事判決　　　　　　　　　　　　　九十一年度易字第五七號
　　公訴人　臺灣彰化地方法院檢察署檢察官
　　被　告　乙○○
右列被告因傷害案件，經檢察官提起公訴 (九十一年度偵字第一九五三號），本院判
決如左：
    主  文
乙○○傷害人之身體，處拘役貳拾日，如易科罰金以佰元折算壹日。
    事  實
一、乙○○與甲○○雖均係彰化縣芳苑鄉漢寶村之村民，但彼此間略有怨隙，其二人
    於民國九十一年二月二十五日十三時十五分許，在彰化縣芳苑鄉○○村○○路○
    ○段四七二號黃萬生之住處屋內，因故再生爭吵，彼時，乙○○拉甲○○的衣服
    欲前去尋找村長評理未果，竟基於普通傷害之犯意，雙手推打甲○○之胸部，致
    其受有胸部挫傷之傷害。
二、案經被害人甲○○訴請彰化縣警察局二林分局報告台灣彰化地方法院檢察署檢察
    官偵查起訴。
    理  由
一、訊據被告乙○○矢口否認涉有傷害之犯行，並辯稱：當時係告訴人甲○○先出手
    毆打伊，伊方拉之欲前去尋找村長評理，但伊未出手毆打，僅係拉告訴人甲○○
    之之服而已云云。惟查：告訴人甲○○於九十一年二月二十五日十三時十五分許
    與被告發生衝突後，隨即於同日十四時二十一分許，至彰化基督教醫院二林分院
    就診，結果認其受有胸部挫傷一節，有診斷書一紙在卷可稽，是告訴人甲○○受
    有傷害之事實堪以認定。再者，被告於警訊中供稱「甲○○沒有回答我，又一直
    罵三字經，我便拉住甲○○的衣服，要去找村長評理，甲○○不願去，便將雙手
    扣住黃萬生門口鋁門，我看他不願去，便放掉甲○○身上的衣服，甲○○趁我不
    注意，在我左胸打了一拳，我使用雙手將甲○○推開」等語（見警局調查筆錄）
    顯見被告所辯未出手乙節與事實不符，告訴人甲○○之胸部挫傷應係受被告推打
    所致。至被告反指遭告訴人甲○○毆打一節，因其於偵訊中自承並無受傷，本難
    採信，且縱認告訴人甲○○有以較輕腕力擊打被告，然該擊打後，已非現時之侵
    害，被告竟仍以雙手推打告訴人甲○○，亦難解免刑責。綜上，被告所辯，應係
    卸責之詞，不可採信。本件事證明確，被告之犯行，洵堪認定。
二、核被告所為，係犯刑法第二百七十七條第一項之傷害罪。爰審酌被告與告訴人係
    同村之人，不知和睦相處，竟因細故，即出手推打，有違善良民風，及渠於犯罪
    後之態度等一切情狀，量處如主文所示之刑，並諭知易科罰金之折算標準。
三、據上論斷，應依刑事訴訟法第二百九十九條第一項前段，刑法第二百七十七條第
    一項、第四十一條，罰金罰鍰提高標準條例第一條前段、第二條前段，判決如主
    文。
本案經檢察官洪紹文到庭執行職務。
中      華      民      國      九十一    年    六    月    二十六    日
                                  臺灣彰化地方法院刑事第一庭
                                      法      官  洪  志  賢
右正本證明與原本無異。
如不服本判決，應於判決送達後十日內，向本院提出上訴狀（須附繕本）。
告訴人或被害人對於判決如有不服具備理由請求檢察官上訴者，其上訴期間之計算係
以檢察官收受判決正本之日期為準。
                                      法院書記官  洪  年  慶
中      華      民      國      九十一    年    七    月      二      日
刑法第二百七十七條
傷害人之身體或健康者，處三年以下有期徒刑，拘役或一千元以下罰金。
犯前項之罪，因而致人於死者，處無期徒刑或七年以上有期徒刑，致重傷者，處三年
以上，十年以下有期徒刑。
